【裁判字號】    97,易,3263
【裁判日期】    971128
【裁判案由】    竊盜等
【裁判全文】
臺灣臺北地方法院刑事判決              97年度易字第3263號
公  訴  人  臺灣臺北地方法院檢察署檢察官
被      告  乙○○
上列被告因竊盜等案件，經檢察官提起公訴（97年度偵字第2312
5號），本院判決如下：
    主  文
乙○○攜帶兇器竊盜，累犯，處有期徒刑柒月。扣案尖嘴鉗壹支
沒收。又攜帶兇器竊盜，累犯，處有期徒刑柒月，扣案尖嘴鉗壹
支、中心擊破器壹把、手電筒壹個均沒收。又攜帶兇器竊盜，累
犯，處有期徒刑柒月，扣案尖嘴鉗壹支、中心擊破器壹把、手電
筒壹個沒收。應執行有期徒刑壹年陸月。扣案尖嘴鉗壹支、中心
擊破器壹把、手電筒壹個均沒收。
被訴過失傷害部分不受理。
    事  實
一、乙○○於(1)民國94年因違反毒品危害防制條例案件，經臺灣
    板橋地方法院94年度訴字第560號判決處有期徒刑10月、6月
    ，並定應執行有期徒刑1年2月確定。(2)94年因贓物案件，經
    同院94年度簡字第1110號判決處有期徒刑4月確定。(3)94年
    再因違反毒品危害防制條例案件，經同院94年度訴字第1768
    號判決處有期徒刑9月確定。上開(1)、(2)之罪，嗣經同院94
    年度聲字第2311號裁定應執行有期徒刑1年5月確定。上開(3)
    之罪，嗣經同院96年度聲減字第26號裁定減刑為4月15日確
    定，而與(1)、(2)之罪接續執行，於96年7月16日執行完畢。
    仍不知悛悔，竟意圖為自己不法所有，分別於：97年10月
    16日凌晨2時許，攜帶其所有客觀上足以殺傷人生命身體足
    供兇器使用之尖嘴鉗1支，在臺北縣三重市○○路○段144巷3
    4號前，竊取丁○○所有號碼為MEP-986重型機車之車牌1面
    。同日凌晨2時30分許，持其所有客觀上足供兇器使用之
    尖嘴鉗、中心擊破器及非屬兇器之手電筒各1支至臺北市○○區○○路73號前，以中心擊破器敲破丙○○所有停在該處
    之車號616-CV營業小客車右前方玻璃（毀損部分未據檢察官
    起訴），竊取車內之價值約新臺幣（下同）6、7千元之無線
    電面板1個、現金930元（起訴書誤載為800餘元）。又於
    同日凌晨3時許，持其所有客觀上足供兇器使用之尖嘴鉗、
    中心擊破器及非屬兇器之手電筒各1支，以中心擊破器敲破
    甲○○停在臺北市○○區○○路16巷41弄6號之3A-623營業
    小客車右前方玻璃（毀損部分未據告訴），竊取車內之無線
    電面板1個、現金366元。嗣乙○○於同日凌晨4時30分許，
    在臺北縣新店市○○路82號經警查獲，並扣得上開尖嘴鉗、
    中心擊破器、手電筒各1支、MEP-986號重型機車之車牌1面
    、無線電面板2個、現金1,296元，始悉上情。
二、案經丁○○、丙○○、甲○○訴由臺北市政府警察局文山第
    一分局報請臺灣臺北地方法院檢察署檢察官偵查起訴。
    理  由
壹、證據能力：
    證人即告訴人丁○○、丙○○、甲○○及證人龍秀貞、何至
    勇、陳何榤警詢陳述，係被告以外之人於審判外之言詞陳述
    ，惟當事人於言詞辯論終結前並未爭執其證據能力，亦未聲
    請傳訊，顯放棄行使詰問權，且本院審酌該言詞陳述作成時
    情況，並無違法或不當之處，適為本案證據，依刑事訴訟法
    第159條之5第2項規定，應具證據能力。
貳、實體部分：
一、訊據被告乙○○就上開犯罪事實坦承不諱，核與證人即告訴
    人丁○○、丙○○、甲○○及證人龍秀貞、何至勇、陳何榤
    所證各情相符，且有贓物認領保管單附卷為證，足認被告自
    白與事實相符，應係可採。本案事證明確，被告犯行堪以認
    定，應依法論科。
二、被告所攜帶之尖嘴鉗、中心擊破器各1支，質地堅硬，客觀
    上足以殺傷人生命、身體，顯係具有危險性之兇器，是核被
    告3次竊盜犯行，均係犯刑法第321條第1項第3款攜帶兇器加
    重竊盜罪。被告上開3次犯行，犯意各別，行為互殊，應分
    論併罰。被告於(1)民國94年因違反毒品危害防制條例案件，
    經臺灣板橋地方法院94年度訴字第560號判決處有期徒刑10
    月、6月，並定應執行有期徒刑1年2月確定。(2)94年因贓物
    案件，經同院94年度簡字第1110號判決處有期徒刑4月確定
    。(3)94年再因違反毒品危害防制條例案件，經同院94年度訴
    字第1768號判決處有期徒刑9月確定。上開(1)、(2)之罪，嗣
    經同院94年度聲字第2311號裁定應執行有期徒刑1年5月確定
    。上開(3)之罪，嗣經同院96年度聲減字第26號裁定減刑為4
    月15日確定，而與(1)、(2)之罪接續執行，於96年7月16日執
    行完畢，有臺灣高等法院被告前案紀錄表附卷為證，其前受
    徒刑之執行完畢，5年以內故意再為本案有期徒刑以上之罪
    ，均為累犯，各應依刑法第47條第1項規定加重其刑。爰審
    酌被告於85年因違反麻醉藥品管理條例案件、87年因竊盜案
    件、88年因傷害、違反毒品危害防制條例案件、94年因違反
    毒品危害防制條例、贓物案件，均經法院判處罪刑確定，有
    上開紀錄表可憑，素行欠佳；其正值壯年，不循正當途徑獲
    取財物，竟圖不勞而獲，實影響社會財貨安全，堪認自我檢
    束能力低弱，且持兇器為犯罪行為之危險性較高，惟坦承犯
    行，犯後態度良好，而上開犯行所竊之物均全數返還告訴人
    ，而業取得3名告訴人之諒解，有贓物認領保管單、本院公
    務電話記錄單附卷為證，是告訴人所受損害已受回復；兼衡
    被告因長期失業生活無以為繼始起意竊取之犯罪動機與國中
    肄業智識程度、生活狀況等一切情狀，分別量處如主文所示
    之刑，並定應執行刑。扣案被告所有且均供本案竊盜犯罪所
    用之尖嘴鉗、中心擊破器、手電筒各1支，業經其供承屬實
    ，爰依刑法第38條第1項第2款規定均宣告沒收。
參、不受理判決部分：
一、公訴意旨另以：被告乙○○於97年10月18日凌晨4時30分許
    ，騎駛F98-125號重型機車行經臺北縣新店市○○路82號，
    原應注意機車行駛之車道及轉彎，應依標誌或標線之規定行
    駛，不得在人行道行駛，且當時並無不能注意之情，竟疏未
    注意，貿然駛入人行道，而撞及走於人行道之戊○○致其蜘
    蛛膜下腔出血，因認被告涉犯刑法第284條第1項前段過失傷
    害罪嫌。
二、按告訴或請求乃論之罪，其告訴經撤回，應諭知不受理之判
    決，刑事訴訟法第303條第3款定有明文。而刑法第284條第1
    告訴人業撤回告訴，有撤回告訴狀附卷為證（本院卷第35頁
    項前段之罪，依同法第287條前段規定，係告訴乃論罪。惟
    ），爰依刑事訴訟法第303條第3款規定諭知不受理判決。
據上論斷，應依刑事訴訟法第284條之1、第299條第1項前段、第
303條第3款，刑法第321條第1項第3款、第47條第1項、第51條第
5款、第38條第1項第2款，判決如主文。
本案經檢察官郭騰月到庭執行職務。
中    華    民    國    97    年    11    月    28    日
                    臺灣臺北地方法院刑事第14庭
                              法  官  陳琪媛
以上正本證明與原本無異。
如不服本判決應於收受送達後10日內向本院提出上訴書狀，並應
敘述具體理由；其未敘述上訴理由者，應於上訴期間屆滿後20日
內向本院補提理由書（均須按他造當事人之人數附繕本）「切勿
逕送上級法院」。告訴人或被害人如對於本判決不服者，應具備
理由請求檢察官上訴，其上訴期間之計算係以檢察官收受判決正
本之日期為準。
                              書記官  陳豪達
中    華    民    國    97    年    11    月    28    日
附錄本案論罪科刑法條全文:
中華民國刑法第321條
犯竊盜罪而有左列情形之一者，處6月以上、5年以下有期徒刑：
一、於夜間侵入住宅或有人居住之建築物、船艦或隱匿其內而犯
    之者。
二、毀越門扇、牆垣或其他安全設備而犯之者。
三、攜帶兇器而犯之者。
四、結夥三人以上而犯之者。
五、乘火災、水災或其他災害之際而犯之者。
六、在車站或埠頭而犯之者。
前項之未遂犯罰之。


司法院資訊處製作；財團法人民間司法改革基金會備份。
